【裁判字號】    95,訴緝,31
【裁判日期】    950227
【裁判案由】    偽造文書等
【裁判全文】
臺灣桃園地方法院刑事判決              95年度訴緝字第31號
公  訴  人  臺灣桃園地方法院檢察署檢察官
被      告  甲○○原名簡櫻娟.
上列被告因偽造文書等案件，經檢察官提起公訴（91年度偵字第
6853號），被告於準備程序進行中為有罪之陳述，經本院合議庭
裁定由受命法官獨任進行簡式審判程序後，聲請改依協商程序而
為判決，本院判決如下：
    主  文
甲○○連續行使偽造私文書，足以生損害於他人，處有期徒刑陸
月，如易科罰金，以佰元折算壹日。協富信用卡公司信用卡申
請書正卡申請人親筆中文簽名欄之「乙○○」署名壹枚、卡號
0000000000000000號之協富信用卡背面之「乙○○」署名壹枚，
均沒收。
    事實及理由
一、本件被告甲○○所犯係死刑、無期徒刑或最輕本刑為3 年以
    上有期徒刑以外之罪，其於準備程序中就被訴事實為有罪之
    陳述，經本院告知簡式審判程序之旨，並聽取公訴人、被告
    之意見後，爰依刑事訴訟法第273 條之1 第1 項規定合議裁
    定由受命法官獨任進行簡式審判程序，合先敘明。
二、犯罪事實：
    (一)被告甲○○於民國87年、88年間，受其妹乙○○之託代其
      申報稅捐，因而取得乙○○之國民身分證影本；被告未經
      授權逕將上開國民身份證影本留供己用，嗣基於意圖為自
      己不法所有及偽造、行使偽造文書之概括犯意，於90年2
      月間某日（90年2 月22日前），在台灣地區某不詳地點，
      冒用乙○○之名義，填寫協富信用卡申請書1 份（協富信
      用卡公司與美商花旗銀行已於90年4 月12日合併，存續公
      司為美商花旗銀行），並在該申請書上正卡申請人親筆中
      文簽名欄上偽造「乙○○」之署名1 枚，以此方式偽造上
      揭信用卡申請書後，連同上開乙○○之國民身分證影本等
      資料，持交予不知情之協富信用卡公司業務員而向協富信
      用卡公司申辦信用卡行使之，致使協富信用卡公司核發信
      用卡之承辦人員誤信為乙○○本人申請，核發卡號為0000
      000000000000號之信用卡1 張（下稱系爭信用卡），足以
      生損害於乙○○、協富信用卡公司及聯合信用卡處理中心
      對於申辦信用卡資料管理之正確性。甲○○並於90年2 月
      22日啟用系爭信用卡。
    (二)被告甲○○取得上開信用卡後，即承上開偽造、行使偽造
      文書及意圖為自己不法所有之概括犯意，未經真正名義人
      「乙○○」之同意，先於該信用卡背面持卡人簽名欄內，
      偽造「乙○○」之署名1 枚，藉以表示係由持卡人本人親
      自署名且該簽名者於信用卡有效期間內均有權使用該卡之
      意思，並供特約商店確認持卡人身份之正確性；後更於如
      附表所示之消費時間、地點（特約商店），持系爭信用卡
      刷卡消費、購物，於結帳時交付系爭信用卡予特約商店服
      務人員在簽帳端末機刷卡辨識，於取得授權碼後印錄載有
      卡號、銷售日期等資料之簽帳單，由被告在如附表所示交
      易之簽帳單之持卡人簽名欄上偽簽「乙○○」署名各1 枚
      ，以表示「乙○○」確認交易金額及標的，並同意依據信
      用卡持卡人合約條件，按簽帳單金額付款予發卡銀行之意
      思，偽造不實之信用卡簽帳單（屬私文書性質）後，持交
      予各該特約商店服務人員收執核對，核對後服務人員再行
      交付另聯未簽名之簽帳單予被告收執，以此方式行使之，
      致如附表所示之各該特約商店人員陷於錯誤允予簽帳消費
      並交付所購之財物，被告因而共詐得價值約新台幣（下同
      ）23,188元之財物，並使發卡之協富信用卡公司於各該特
      約商店請款時，亦有誤認而代為墊付款項，均足生損害於
      真正名義人「乙○○」、協富信用卡公司及如附表所示之
      特約商店。
    (三)被告以上開方式陸續盜刷消費後，於90年3 月至同年7 月
      間收到帳單時，繳納最低應繳金額予協富信用卡公司，以
      掩飾其非法冒名申請、盜刷等行為，惟自90年8 月間起，
      即未再繳款而逃逸無蹤，迄今尚餘消費本金、利息及違約
      金合計47,529元未付。嗣乙○○經花旗銀行人員催繳上開
      信用卡餘款，查覺有異而向花旗銀行調閱帳單及信用卡申
      辦記錄，始悉上情。
    (四)案經被害人乙○○訴由桃園縣政府警察局桃園分局報請臺
      灣桃園地方法院檢察署檢察官偵查後起訴。
三、證據：
    (一)被告於本院調查中之自白。
    (二)被害人乙○○於警詢、偵查中之指訴。
    (三)以乙○○為申請人之協富信用卡公司信用卡申請書影本1
      份（含乙○○國民身分證影本）、信用卡對帳單明細4 紙
      、署名為「乙○○」之信用卡簽帳單商店存根聯1 紙附卷
      為憑。
四、本件經檢察官與被告於審判外達成協商之合意且被告已認罪
    ，其合意內容為：被告願受科刑範圍為有期徒刑6 月，如易
    科罰金，以銀元300 元折算1 日。經查，上開協商合意並無
    刑事訴訟法第455 條之4 第1 項所列情形之一，檢察官聲請
    改依協商程序而為判決，本院爰不經言詞辯論，於協商合意
    範圍內為協商判決，合予敘明。
五、被告在協富信用卡公司信用卡申請書之正卡申請人親筆中文
    簽名欄上偽造之「乙○○」署名、卡號為00000000000000
    00號之信用卡背面偽造之「乙○○」署名各1 枚，均係偽造
    之署名，應依刑法第219 條之規定沒收之。被告至如附表所
    示特約商店消費簽具之簽帳單而取得之顧客存根聯，係被告
    犯罪所用之物，並於行使後交由被告保管，為被告所有，及
    被告於簽帳單上所簽署之「乙○○」之署名，然查附表所示
    之消費時間均為90年度，迄今已近5 年，難認上開顧客存根
    聯及簽署「乙○○」署名之簽帳單仍存在，為免日後執行之
    困難，爰均不宣告沒收，附此敘明。
六、應適用之法條：刑事訴訟法第273 條之1 第1 項、第455 條
    之4 第2 項、第455 條之8 ，刑法第56條、第216 條、第21
    0 條、第339 條第1 項、第55條、第41條第1 項前段、第21
    9 條，罰金罰鍰提高標準條例第1 條前段、第2 條。
七、本判決除有刑事訴訟法第455 條之4 第1 項第1 款、第2 款
    、第4 款、第6 款、第7 款所定情形之一，或違反同條第2
    項規定者外，不得上訴。
八、如不服本件判決，得自收受判決送達之日起10日內，向本院
    提出上訴書狀，上訴於第二審法院。
本案經檢察官林鈺雄到庭執行職務。
中    華    民    國    95    年    2     月    27    日
                  刑事第四庭    法  官  陳心婷
以上正本證明與原本無異。
                                書記官  陳青瑜
中    華    民    國    95    年    3     月    13    日
附錄本件論罪科刑法條：
中華民國刑法第216條
(行使偽造變造或登載不實之文書罪)
行使第二百十條至第二百十五條之文書者，依偽造、變造文書或
登載不實事項或使登載不實事項之規定處斷。
中華民國刑法第210條
(偽造變造私文書罪)
偽造、變造私文書，足以生損害於公眾或他人者，處五年以下有
期徒刑。
中華民國刑法第339條
(普通詐欺罪)
意圖為自己或第三人不法之所有，以詐術使人將本人或第三人之
物交付者，處五年以下有期徒刑、拘役或科或併科一千元以下罰
金。
以前項方法得財產上不法之利益或使第三人得之者，亦同。
前二項之未遂犯罰之。
中華民國刑法第219條
(沒收之特例)
偽造之印章、印文或署押，不問屬於犯人與否，沒收之。
附表：
  ┌───┬─────────┬───────────┬──────────┐
  │ 編號 │      時間        │        地點          │       金額         │
  ├───┼─────────┼───────────┼──────────┤                            │                      │                    │
  │  一  │90年2 月26日      │新光三越百貨公司      │660元               │
  ├───┼─────────┼───────────┼──────────┤
  │  二  │90年2 月27日      │明本龜山加油站        │530 元              │
  ├───┼─────────┼───────────┼──────────┤
  │  三  │90年2 月28日      │明本龜山加油站        │400 元              │
  ├───┼─────────┼───────────┼──────────┤
  │  四  │90年2 月28日      │遠百企業股份有限公司  │2,720 元            │
  ├───┼─────────┼───────────┼──────────┤
  │  五  │90年3 月1 日      │明本龜山加油站        │400 元              │
  ├───┼─────────┼───────────┼──────────┤
  │  六  │90年3 月2 日      │錢櫃視聽顧問股份有限公│3,755元             │
  │      │                  │司（桃園）            │                    │
  ├───┼─────────┼───────────┼──────────┤
  │  七  │90年3 月3 日      │明本龜山加油站        │198 元              │
  ├───┼─────────┼───────────┼──────────┤
  │  八  │90年3 月4 日      │明本龜山加油站        │400 元              │
  ├───┼─────────┼───────────┼──────────┤
  │  九  │90年3 月5 日      │明本龜山加油站        │320 元              │
  ├───┼─────────┼───────────┼──────────┤
  │  十  │90年3 月5 日      │家福股份有限公司      │2,248 元            │
  ├───┼─────────┼───────────┼──────────┤
  │ 十一 │90年3 月6 日      │桃苗汽車股份有限公司  │2,364 元            │
  ├───┼─────────┼───────────┼──────────┤
  │ 十二 │90年3 月7 日      │明本龜山加油站        │650 元              │
  ├───┼─────────┼───────────┼──────────┤
  │ 十三 │90年3 月10日      │明本龜山加油站        │470 元              │
  ├───┼─────────┼───────────┼──────────┤
  │ 十四 │90年3 月12日      │明本龜山加油站        │490 元              │
  ├───┼─────────┼───────────┼──────────┤
  │ 十五 │90年3 月12日      │寶慶加油站有限公司    │520 元              │
  ├───┼─────────┼───────────┼──────────┤
  │ 十六 │90年3 月24日      │明本龜山加油站        │640 元              │
  ├───┼─────────┼───────────┼──────────┤
  │ 十七 │90年3 月26日      │明本龜山加油站        │710 元              │
  ├───┼─────────┼───────────┼──────────┤
  │ 十八 │90年4 月8 日      │錢櫃視聽顧問股份有限公│2,548元             │
  │      │                  │司（桃園）            │                    │
  ├───┼─────────┼───────────┼──────────┤
  │ 十九 │90年4 月19日      │明本龜山加油站        │800 元              │
  ├───┼─────────┼───────────┼──────────┤
  │ 二十 │90年4 月22日      │明本龜山加油站        │820 元              │
  ├───┼─────────┼───────────┼──────────┤
  │二十一│90年5 月10日      │明本龜山加油站        │795 元              │
  ├───┼─────────┼───────────┼──────────┤
  │二十二│90年5 月19日      │明本龜山加油站        │750 元              │
  └───┴─────────┴───────────┴──────────┘


司法院資訊處製作；財團法人民間司法改革基金會備份。
